【裁判字號】    99,上易,337
【裁判日期】    990824
【裁判案由】    拆屋還地等
【裁判全文】
臺灣高等法院民事判決                 99年度上易字第337號
    上  訴  人  乙○○
                甲○○○
                戊○○
    被上訴人    交通部臺灣鐵路管理局
    法定代理人  丙○○
    訴訟代理人  龔維智律師
上列當事人間請求拆屋還地等事件，上訴人對中華民國99年1月
19日臺灣士林地方法院98年度訴字第801號第一審判決提起上訴
，本院於99年8月3日言詞辯論終結，判決如下：
    主      文
上訴駁回。
第二審訴訟費用由上訴人乙○○、甲○○○負擔三分之二，餘由
上訴人戊○○負擔。
    事實及理由
一、程序方面：
    按民法第275條規定連帶債務人中之一人受確定判決，而其
    判決非基於該債務人之個人關係者，為他債務人之利益亦生
    效力。故債權人以各連帶債務人為共同被告提起給付之訴，
    被告一人提出非基於其個人關係之抗辯而無理由者，對於被
    告各人即及非必須合一確定，自無適用民事訴訟法第56條第
    1項規定之適用（最高法院33年上字第4810號判例意旨反面
    解釋）。經查本件被上訴人依民法第767條、第179條之法律
    關係，請求上訴人戊○○、原審共同被告辛○○○、壬○○
    、丁○○、劉恩祥、己○○、庚○○（下稱戊○○等7人）
    應將坐落臺北市○○區○○段2小段151地號土地如附圖所示
    編號Ａ部分即門牌號碼臺北市○○區○○街33巷1號1樓房屋
    拆除，將土地返還被上訴人；並訴請辛○○○等7人應給付
    不當得利部分，其訴訟標的對於辛○○○等7人在法律上固
    然必須合一確定。原審就此部分為辛○○○等7人部分敗訴
    之判決，上訴人戊○○以非基於其個人關係抗辯提起之上訴
    ，惟本院認為戊○○之抗辯為無理由（詳如後述），則依上
    說明，戊○○上訴效力並不及於未提起上訴之辛○○○、壬
    ○○、丁○○、劉恩祥、己○○、庚○○，附此敘明。
二、被上訴人起訴主張：
  (一)臺北市○○區○○段2小段151地號土地及同小段174地號土
    地（下稱系爭151地號、174地號土地）為中華民國所有，被
    上訴人為管理機關。而坐落系爭174地號土地上門牌號碼臺
    北市○○區○○街17巷2號房屋（下稱系爭17巷2號房屋）、
    與坐落於系爭151地號土地上門牌號碼臺北市○○區○○街
    33巷4號房屋（下稱系爭33巷4號房屋），均為中華民國所有
    ，並均為被上訴人管理。
  (二)系爭17巷2號房屋已由上訴人乙○○拆除後重建，故重建後
    房屋所有人為乙○○，現由上訴人乙○○、甲○○○、原審
    共同被告宋玲嫻、王婷（下稱乙○○等四人）居住使用，並
    無權占有系爭174地號土地如附圖所示編號Ｍ部分。
  (三)另系爭33巷4號房屋經拆除後，由訴外人劉家草（已歿）出
    資重建1樓，上訴人戊○○出資興建2樓，則重建後1樓房屋
    所有人為劉家草之繼承人即上訴人戊○○、原審共同被告辛
    ○○○、壬○○、丁○○、劉恩祥、己○○、庚○○，2樓
    房屋所有人則為戊○○，現由戊○○及辛○○○居住使用，
    並無權占有系爭151地號土地如附圖所示編號Ａ部分土地。
  (四)從而被上訴人自得依民法第767條規定，請求上訴人乙○○
    等四人、上訴人戊○○等七人自系爭房屋遷出，並請求乙○
    ○、戊○○等七人拆除系爭房屋，將所占用土地返還被上訴
    人。又被上訴人並得依民法第179條規定，請求渠等自98年6
    月16日前一日往前追溯5年（即93年6月16日起至98年6月15
    日止）至渠等返還系爭土地之日止，以土地申報地價年息10
    ％計算相當於租金之不當得利。爰求為判決如附表一所示等
    語（原審判決被上訴人一部勝訴如附表二編號1至7所示，並
    駁回被上訴人其餘之訴。上訴人乙○○、甲○○○及戊○○
    對其敗訴部分提起上訴，被上訴人就其敗訴部分，未提起上
    訴，業已確定）。並答辯聲明：上訴駁回。
三、上訴人乙○○、甲○○○及戊○○則以：
  (一)乙○○、甲○○○部分：系爭17巷2號房屋係由乙○○之父
    向日本友人購買，於30幾年間即由渠等全家居住迄今，伊與
    兄弟姊妹均出生於系爭房屋，並曾由乙○○之父出資擴建一
    次。於70年間，乙○○復出資重建（乙○○於原審辯稱僅係
    修繕，惟於本院則不爭執重建）。被上訴人應舉證證明系爭
    房屋為中華民國所有。且乙○○於35年前即住居系爭房屋，
    依法應可申請承購。又乙○○、甲○○○如應給付不當得利
    ，則請考量將系爭房屋編列為國有財產確有未詳盡查證之失
    ，賜准就應按土地申報地價年息5%計算標準予以調降等語，
    資為抗辯。並上訴聲明：(一)原判決不利於上訴人乙○○、甲
    ○○○部分廢棄。(二)上開廢棄部分，被上訴人在第一審之訴
    及假執行之聲請均駁回。
  (二)戊○○部分：
    1.系爭33巷4號房屋，為上訴人戊○○之被繼承人劉家草於
      34 年11月間，接收日本人遣返後遺留之空屋後，加以修
      葺而遷入居住。嗣後政府將日產房屋列為國家所有之公產
      ，劉家草乃依規定與公產管理機關訂立租約，按時繳納租
      金，36年間並依被上訴人之飭知，將租約交回，由被上訴
      人彙辦租賃手續及代繳租金，而成為鐵路局配住之眷屬宿
      舍。惟於70年間，原木造房屋傾倒無法居住，劉家草即出
      資於原址興建1、2樓房屋。迄91年間因樓屋頂損壞，戊○
      ○乃出資將2樓屋頂翻修為混凝土磚造，是系爭33巷4號1
      、2樓房屋應屬戊○○等七人公同共有，並非鐵路局宿舍
      。惟該房屋實際係由戊○○與辛○○○住用，至於壬○○
      、丁○○、劉恩祥、己○○、庚○○未曾使用該房屋，對
      該房屋實不具備占有之管領力及持續性。
    2.又系爭151地號土地原屬宿舍眷舍性質之不動產，依國有
      財產法施行細則第55條之3第1項第4款規定，係屬非公用
      類之不動產，於35年12月31日以前已供建築、居住使用至
      今。而辛○○○為劉家草之繼承人，於36年5月10日即居
      住上址至今，依國有財產法施行細則第55條之3第2、3 項
      之規定，為系爭151地號土地之直接使用人，自得依國有
      財產法第52條之2之規定，申請按第一次公告土地現值計
      價讓售；辛○○○並已於98年8月12日檢具相關證明文件
      提出申請。況戊○○等七人於原審收受本件起訴狀及變更
      聲明暨追加被告狀前，從未接獲被上訴人不同意續住之意
      思表示，則辛○○○、戊○○基於被上訴人之同意使用土
      地，自無不當得利之情事等語，資為抗辯。(一)原判決不利
      於戊○○等七人部分廢棄。(二)上開廢棄部分，被上訴人在
      原審之訴及假執行之聲請均駁回。
四、兩造不爭執之事實：
  (一)系爭174地號及151地號土地所有權全部均為中華民國所有，
    並均由被上訴人管理，有土地登記謄本在卷可稽（見原審調
    解卷第9至10頁）。
  (二)上訴人乙○○、甲○○○部分：
    1.上訴人乙○○於34年出生即輔助占有系爭17巷2號房屋，
      嗣後並重建該屋，現為該屋之事實上處分權人。上訴人甲
      ○○○自59年與乙○○結婚後居住占有該房屋。
    2.系爭17巷2 號房屋坐落於系爭174地號土地上，其面積及
      範圍如附圖所示。
  (三)上訴人戊○○部分：
    1.上訴人之被繼承人劉家草於32年10月在被上訴人處任職，
      於34年11月起住原系爭33巷4 號木造日產房屋宿舍，於74
      年1 月16日退休，有員工宿舍居住情況調查表、核定退休
      函影本可證（見原審調解卷第65至67頁）。
    2.系爭33巷4號房屋1樓事實上處分權為劉家草之繼承人即戊
      ○○等七人公同共有，有戶籍謄本可證（見原審調解卷第
      89至90頁）。系爭33巷4號2樓房屋則為戊○○出資興建，
      而有事實上處分權。
    3.系爭33巷4號1、2樓房屋係由戊○○及辛○○○占有使用
      迄今。壬○○、丁○○、劉恩祥、己○○、庚○○並未占
      有使用系爭33巷4號1、2樓房屋。
    4.系爭33巷4號1、2樓房屋坐落於系爭151地號土地上，其面
      積及範圍如附圖所示。
五、兩造爭執要點為：上訴人乙○○、甲○○○、戊○○就系爭
    土地有無占有本權？被上訴人得否請求拆屋還地並返還不當
    得利？茲就兩造爭點及本院得心證理由分述如下：
  (一)上訴人乙○○、甲○○○部分：
    1.乙○○、甲○○○就系爭土地有無占有本權？甲○○○應
      否自系爭房屋（基地）遷出，以及乙○○應否拆屋還地？
      (1)經查系爭174地號土地為中華民國所有，被上訴人為管
        理機關，為上訴人乙○○、甲○○○所不爭執。又系爭
        174地號土地原為日人松本真一之產業，於40年5月14日
        登記為國有，管理機關為台灣省公產管理處；復於45年
        4月13日登記為省有，管理機關為台灣省政府交通處鐵
        路管理局（即被上訴人前身），登記原因為出售。至於
        系爭17巷2號房屋，於拆除重建前之建物原為日人秋本
        雄一產業，我國則於35年2月27日接管，並於40年5月14
        日登記為國有，管理機關為台灣省公產管理處，於45年
        4月13日登記為省有，管理機關為臺灣省政府交通處鐵
        路管理局，登記原因為出售，有土地及建物登記謄本影
        本在卷可稽（見原審卷第110至125頁）。
      (2)而乙○○、甲○○○雖辯稱：系爭17巷2號房屋係由乙
        ○○之父於日據時期向日本友人購買云云，但並未提出
        房屋買賣契約書以證明其確實取得系爭房屋拆除重建前
        之原建物所有權。渠等雖又辯稱已長久居住於系爭房屋
        云云，並提出房屋稅繳款書、日據時期戶籍謄本影本、
        里長證明書為證（見原審卷第82至86頁），惟據此仍亦
        無從證明其就系爭174地號土地有合法占有本權。從而
        被上訴人主張乙○○、宋翁麗無權占有系爭土地，並請
        求甲○○○應自系爭房屋遷出，以及乙○○應將系爭房
        屋拆除，並將系爭土地如附圖所示編號Ｍ部分土地返還
        被上訴人，均屬有據。
    2.被上訴人得否請求乙○○、甲○○○給付不當得利即152
      萬6,322元本息，及自98年6月16日起至返還上開土地之日
      止，按月給付2萬5,889元？
      (1)按無法律上之原因而受利益，致他人受損害者，應返還
        其利益，依其利益之性質不能返還者，應償還其價額，
        民法第179條、第181條但書分別定有明文。而無權占有
        他人土地，可能獲得相當於租金之利益，為社會通常之
        觀念（最高法院61年台上字第1695號判例意旨參照）。
        經查乙○○、甲○○○既長期居住使用系爭17巷2號房
        屋，而無權占有系爭174地號土地如附圖編號Ｍ所示部
        分，因此受有使用該土地之利益，致被上訴人受有損害
        ，並無法律上之原因，且該等利益依其性質不能返還，
        則依上說明，被上訴人自得請求上訴人乙○○、甲○○
        ○返還相當於租金之不當得利。
      (2)次按城市地方房屋之租金，以不超過土地及其建築物申
        報總價年息10%為限，而租用基地建築房屋並有準用，
        為土地法第105條、第97條第1項所明定。而所謂土地之
        總價額，係指土地所有人依土地法申報之地價即法定地
        價，此於平均地權條例施行地區，係指地政機關舉辦規
        定地價或重新規定地價時，土地所有人在公告申報期間
        內自行申報之地價，而建築物價額則依該管縣、市地政
        機關估定之價額，土地法施行法第25條、土地法第148
        條、平均地權條例第16條分別定有明文。經查系爭17巷
        2號房屋週圍均面臨5米巷道，附近均為住宅，距中山捷
        運站步行約5分鐘可達，距雙連市場步行約15分鐘，距
        日新國小步行約10分鐘，生活機能尚佳等情，有勘驗筆
        錄在卷可稽（見原法院調解卷第73頁）。則本院審酌系
        爭土地繁榮狀況及乙○○、甲○○○占用系爭土地等情
        狀，認為乙○○、甲○○○無權占有系爭土地所得利益
        ，以申報地價年息5%計算為適當，並分別計算被上訴人
        得請求相當於租金之不當得利如附表三所示。從而被上
        訴人請求乙○○、甲○○○給付自93年6月16日起至98
        年6月15日止之不當得利共計152萬6,322元本息，及自
        98年6月16日起至返還系爭土地之日止，按月給付2 萬
        5,889元，應屬有據。
  (二)上訴人戊○○部分：
    1.戊○○就系爭土地有無占有本權？戊○○應否自系爭房屋
      遷出，並拆屋還地？
      (1)按因任職關係獲准配住宿舍，其性質為使用借貸，目的
        在使任職者安心盡其職責，是倘借用人喪失其與所屬機
        關之任職關係，當然應認依借貸之目的，已使用完畢，
        配住機關自得請求返還。故公務員因任職關係配住宿舍
        ，於任職中死亡時，既喪失其與所屬機關之任職關係，
        依借貸目的應認已使用完畢，使用借貸契約因而消滅，
        此與一般使用借貸契約，借用人死亡時，貸與人僅得終
        止契約之情形尚有不同（最高法院91年台上字第1926號
        判例意旨參照）。
      (2)經查系爭151地號土地為中華民國所有，被上訴人為管
        理機關，為戊○○所不爭執。又系爭151地號土地原為
        日人松本真一之產業，於43年2月27日登記為國有，管
        理機關為臺灣省政府財政廳，復於45年4月13日登記為
        省有，管理機關為臺灣省政府交通處鐵路管理局，登記
        原因為出售。至於系爭33巷4號房屋於拆除重建前為日
        人打越明之產業，我國於35年2月27日接管，於43年7月
        3日登記為國有，管理機關為臺灣省政府財政廳，復於
        45 年4月13日登記為省有，管理機關臺灣省政府交通處
        鐵路管理局，登記原因為出售，有土地及建物登記謄本
        影本在卷可證（見原審卷第126至136頁）。
      (3)而戊○○之被繼承人劉家草因任職於被上訴人機關，而
        於34年11月間配住系爭33巷4號房屋，且劉家草已於74
        年1月16日退休，復為兩造所不爭執。則依上說明，劉
        家草既喪失其與所屬機關之任職關係，依借貸目的應認
        已使用完畢，使用借貸契約因而消滅，被上訴人自得請
        求返還系爭房屋拆除重建之原房屋。而原房屋滅失後，
        劉家草與其繼承人戊○○復先後重建系爭房屋1、2樓並
        長久居住，但據此仍不足以證明其就系爭土地有合法占
        有本權。從而被上訴人主張戊○○等七人無權占有系爭
        土地，並請求渠等將系爭房屋拆除，並將系爭土地如附
        圖所示編號Ａ部分土地返還被上訴人，均屬有據。
      (4)戊○○雖辯稱係被繼承人劉家草接收日人遺留產業而為
        有權占有云云，惟戊○○亦於原審具狀自陳：嗣後政府
        將日產房屋列為國家所有之公產，劉家草乃依規定與公
        產管理機關訂立租約，按時繳納租金；36年間並依被上
        訴人之飭知，將租約交回，由被上訴人彙辦租賃手續及
        代繳租金，而成為鐵路局配住之眷屬宿舍等語，有民事
        答辯狀可按（見原審卷第26頁），足證系爭房屋確實原
        為被上訴人所有員工宿舍，並非劉家草所有。至於系爭
        房屋嗣後雖因年久傾倒而拆除重建，但據此僅足以證明
        戊○○等七人分別取得系爭房屋1樓與2樓所有權，並不
        足以證明渠等就系爭土地為有權占有。戊○○雖又辯稱
        得依法向被上訴人申請計價讓售系爭土地云云，惟被上
        訴人既不同意出賣系爭土地，則就此亦不足以證明渠等
        為有權占有。是戊○○所辯，均不足採。
    2.被上訴人得否請求戊○○給付不當得利如附表四所示？
      (1)經查戊○○既無權占有系爭151地號土地如附圖編號Ａ
        所示部分，因此受有使用該土地之利益，致被上訴人受
        有損害，並無法律上之原因，且該等利益依其性質不能
        返還，則依上說明，被上訴人自得請求戊○○返還相當
        於租金之不當得利。惟行政院人事行政局於95年7月31
        日以局授住字第0950305910號函示：國有眷舍准予續住
        至95年12月31日止，並應於96年3月31日前返還等情，
        有上開函文在卷可稽（見原審調解卷第18至19頁）。則
        被上訴人所得請求之不當得利，即應自上開函文所示應
        返還期限屆至之翌日即96年4月1日起至拆除房屋返還土
        地之日止為限如附表四所示。
      (2)本院審酌系爭土地繁榮狀況及戊○○占用系爭151地號
        土地等情狀，認為戊○○無權占有系爭土地所得利益，
        應與系爭174地號土地情形相同，均以申報地價年息5%
        計算為適當，有如前述，並計算被上訴人得請求相當於
        租金之不當得利如附表四所示。從而被上訴人此部分請
        求，即屬有據。
六、綜上所述，被上訴人依民法767條及179條規定請求：(一)上訴
    人甲○○○應自系爭17巷2號房屋（基地）遷出，上訴人乙
    ○○應將坐落系爭174地號土地上如附圖所示編號Ｍ部分建
    物拆除，將土地返還被上訴人，且乙○○、甲○○○應給付
    被上訴人152萬6322元本息，並應自98年6月16日起至返還上
    開土地之日止，按月給付被上訴人2萬5,889元。(二)戊○○應
    將坐落系爭151地號土地上如附圖所示編號Ｂ部分建物拆除
    ，將土地返還被上訴人，以及戊○○應給付被上訴人如附表
    四所示之不當得利，為有理由，應予准許。逾此部分之請求
    ，尚非正當。原審就上開應准許部分，為上訴人敗訴之判決
    ，並依兩造之聲請酌定相當擔保金額，分別為假執行及免為
    假執行之宣告，核無違誤。上訴意旨指摘原判決此部分不當
    ，聲明廢棄，為無理由，應駁回其上訴。
七、本件事證已臻明確，兩造其餘之攻擊、防禦方法，核與判決
    結果不生影響，毋庸逐一論列，併此敘明。
八、據上論結，本件上訴為無理由。依民事訴訟法第449條第1項
    、第78條、第85條第1項但書，判決如主文。
中    華    民    國    99    年    8    月    24     日
                    民事第七庭
                        審判長法  官 鄭三源
                              法  官 呂太郎
                              法  官 邱  琦
正本係照原本作成。
如不服本判決，應於收受送達後20日內向本院提出上訴書狀，其
未表明上訴理由者，應於提出上訴後20日內向本院補提理由書狀
（均須按他造當事人之人數附繕本）上訴時應提出委任律師或具
有律師資格之人之委任狀；委任有律師資格者，另應附具律師資
格證書及釋明委任人與受任人有民事訴訟法第466條之1第1項但
書或第2項（詳附註）所定關係之釋明文書影本。如委任律師提
起上訴者，應一併繳納上訴審裁判費。
中    華    民    國    99    年    8     月    24    日
                              書記官 廖艷莉
附註：
民事訴訟法第466條之1（第1項、第2項）：
對於第二審判決上訴，上訴人應委任律師為訴訟代理人。但上訴
人或其他法定代理人具有律師資格者，不在此限。
上訴人之配偶、三親等內之血親、二親等內之姻親，或上訴人為
法人、中央或地方機關時，其所屬專任人員具有律師資格並經法
院認為適當者，亦得為第三審訴訟代理人。
附表一：
┌──┬─────────────────────────────────┐
│編號│          被上訴人於原審訴之聲明                                  │
├──┼─────────────────────────────────┤
│ 1  │被告乙○○應將坐落系爭174地號土地上如附圖所示編號Ｍ部分建物拆除， │
│    │將土地返還原告。                                                  │
├──┼─────────────────────────────────┤
│ 2  │被告甲○○○、宋玲嫻、王婷應自臺北市○○區○○街17巷2號房屋遷出。 │
├──┼─────────────────────────────────┤
│ 3  │被告乙○○、甲○○○、宋玲嫻、王婷應給付原告310萬6686元及自98年6月│
│    │16日民事變更聲明暨追加被告狀繕本送達翌日起至清償日止，按週年利率5 │
│    │％計算之利息，暨自98年6月16日起至返還土地之日止，按月給付原告5萬  │
│    │1,778元。                                                         │
├──┼─────────────────────────────────┤
│ 4  │被告辛○○○、戊○○、壬○○、丁○○、劉恩祥、己○○、庚○○應將坐│
│    │落系爭151地號土地上如附圖所示編號Ａ部分建物拆除，將土地返還原告； │
│    │並應連帶給付原告71萬2,000元及自98年6月16日民事變更聲明暨追加被告狀│
│    │繕本送達翌日起至清償日止，按週年利率5％計算之利息，暨自98 年6月16 │
│    │日起至返還土地之日止，按月連帶給付原告1萬1,867元。                │
├──┼─────────────────────────────────┤
│ 5  │被告戊○○應將坐落系爭151地號土地上如附圖所示編號Ｂ部分建物拆除， │
│    │將土地返還原告；並應給付原告71萬2,000元及自98年6月16日民事變更聲明│
│    │暨追加被告狀繕本送達翌日起至清償日止，按週年利率5％計算之利息，暨 │
│    │自98年6月16日起至返還土地之日止，按月連帶給付原告1萬1,867 元。    │
├──┼─────────────────────────────────┤
│ 6  │原告願供擔保，請准宣告假執行。                                    │
└──┴─────────────────────────────────┘
附表二：
┌──┬──────────────────────────────────┐
│編號│         原判決主文                                                 │
├──┼──────────────────────────────────┤
│ 1  │被告甲○○○應自坐落臺北市○○區○○段二小段一七四地號土地如附圖所示│
│    │編號Ｍ部分即門牌號碼臺北市○○區○○街十七巷二號房屋遷出。          │
├──┼──────────────────────────────────┤
│ 2  │被告乙○○應將坐落臺北市○○區○○段二小段一七四地號土地如附圖所示編│
│    │號Ｍ部分即門牌號碼臺北市○○區○○街十七巷二號房屋拆除，將土地交還原│
│    │告。                                                                │
├──┼──────────────────────────────────┤
│ 3  │被告乙○○、甲○○○應給付原告新臺幣壹佰伍拾貳萬陸仟佰貳拾貳元，及│
│    │自民國九十八年六月十七日起至清償日止，按周年利率百分之五計算之利息；│
│    │並應自民國九十八年六月十六日起至返還上開土地之日止，按月給付原告新臺│
│    │幣貳萬伍仟捌佰捌拾玖元。                                            │
├──┼──────────────────────────────────┤
│ 4  │被告辛○○○、戊○○、壬○○、丁○○、劉恩祥、己○○、庚○○應將坐落│
│    │臺北市○○區○○段二小段一五一地號土地如附圖所示編號Ａ部分即門牌號碼│
│    │臺北市○○區○○街三十三巷四號一樓房屋拆除，將土地返還原告。        │
├──┼──────────────────────────────────┤
│ 5  │被告戊○○應將坐落臺北市○○區○○段二小段一五一地號土地如附圖所示編│
│    │號Ｂ部分即門牌號碼臺北市○○區○○街三十三巷四號二樓房屋拆除，將土地│
│    │返還原告。                                                          │
├──┼──────────────────────────────────┤
│ 6  │被告辛○○○、戊○○、壬○○、丁○○、劉恩祥、己○○、庚○○應各給付│
│    │原告如附表四所示之不當得利，及被告辛○○○、戊○○自民國九十八年六月│
│    │十七日起、被告壬○○、劉恩祥、己○○、庚○○自民國九十八年六月十九日│
│    │起、被告丁○○自民國九十八年七月三日起，均至清償日止，按周年利率百分│
│    │之五計算之利息。                                                    │
├──┼──────────────────────────────────┤
│ 7  │被告辛○○○、戊○○、壬○○、丁○○、劉恩祥、己○○、庚○○應自民國│
│    │九十八年六月十六日起至返還臺北市○○區○○段二小段一五一地號土地如附│
│    │圖所示編號Ａ（即Ｂ）部分土地之日止，各按月給付原告如附表四所示之不當│
│    │得利。                                                              │
├──┼──────────────────────────────────┤
│ 8  │原告其餘之訴駁回。                                                  │
├──┼──────────────────────────────────┤
│ 9  │訴訟費用由被告乙○○、甲○○○負擔十分之六，由被告辛○○○、壬○○、│
│    │丁○○、劉恩祥、己○○、庚○○各負擔百分之二，由被告戊○○負擔十分之│
│    │二，餘由原告負擔。                                                  │
├──┼──────────────────────────────────┤
│ 10 │本判決第一項、第二項於原告以新臺幣伍佰貳拾壹萬元供擔保後，得假執行。│
├──┼──────────────────────────────────┤
│ 11 │本判決第三項前段於原告以新臺幣伍拾壹萬元供擔保後，得假執行。        │
│    │本判決第三項後段於原告按月以新臺幣玖仟元供擔保後，得假執行。        │
├──┼──────────────────────────────────┤
│ 12 │本判決第四項、第五項於原告以新臺幣貳佰肆拾肆萬元供擔保後，得假執行。│
│    │但被告辛○○○、戊○○、壬○○、丁○○、劉恩祥、己○○、庚○○如以新│
│    │臺幣柒佰拾萬元為原告預供擔保，得免為假執行。                      │
├──┼──────────────────────────────────┤
│ 13 │本判決第六項於原告以如附表三所示金額供擔保後，得假執行。            │
│    │但被告辛○○○、戊○○、壬○○、丁○○、劉恩祥、己○○、庚○○以如附│
│    │表三所示金額為原告預供擔保，得免為假執行。                          │
├──┼──────────────────────────────────┤
│ 14 │本判決第七項於原告按月以如附表四所示金額供擔保後，得假執行。        │
│    │但被告辛○○○、戊○○、壬○○、丁○○、劉恩祥、己○○以如附表四所示│
│    │金額為原告預供擔保，得免為假執行。                                  │
├──┼──────────────────────────────────┤
│ 15 │原告其餘假執行之聲請駁回。                                          │
└──┴──────────────────────────────────┘
附表三：
┌──┬────────────────────────────────┐
│編號│被上訴人得請求上訴人乙○○、甲○○○返還之不當得利（元以下均四捨│
│    │五入）                                                          │
├──┼────────────────────────────────┤
│ １ │93年6月16日至95年12月31日止：                                   │
│    │(1)45,436元×132平方公尺＝5,997,552 元                           │
│    │(2)5,997,552元×5％＝299,878元（年）                             │
│    │(3)299,878元÷12＝24,990元（月）                                 │
│    │(4)（299,878元×2年）＋（24,990元×6又16/31年）＝599,756元＋     │
│    │  149,940 元＋12,898元＝762,594元                               │
├──┼────────────────────────────────┤
│ ２ │96年1月1日至98年6月15日止：                                     │
│    │(1)47,071元×132平方公尺＝6,213,372元                            │
│    │(2)6,213,372×5％＝310,669元（年）                               │
│    │(3)310,669元÷12＝25889元（月）                                  │
│    │(4)（310,669元×2）＋（25,889元×5又15/30年）＝621,338元＋129,445│
│    │  元＋12,945元＝763,728元                                       │
├──┼────────────────────────────────┤
│ ３ │自98年6月16日起至拆屋還地之日止，按月給付被上訴人2萬5,889元     │
└──┴────────────────────────────────┘
附表四：
┌──┬───────────────────────────────┐
│編號│上訴人得請求上訴人戊○○等七人返還之不當得利（元以下均四捨五  │
│    │入）                                                          │
├──┼───────────────────────────────┤
│ １ │96年4月1日至98年6月15日止：                                   │
│    │(1)44,500元×64平方公尺＝2,848,000元                           │
│    │(2)2,848,000×5％＝142,400元（年）                             │
│    │(3)142,400元÷12＝11,867元（月）                               │
│    │(4)（142400元×2）＋（11867元×2又15/30年）＝284,800元＋23,734 │
│    │  元＋5,934元＝31萬4,468元                                    │
│    ├───────┬───────────┬───────────┤
│    │姓名          │應分擔比例            │應負擔金額            │
│    ├───────┼───────────┼───────────┤
│    │辛○○○      │1/14（1樓）           │2萬2,462元            │
│    ├───────┼───────────┼───────────┤
│    │戊○○        │8/14（含1樓及2樓）    │17萬9,696元           │
│    ├───────┼───────────┼───────────┤
│    │壬○○        │1/14（1樓）           │2萬2,462元            │
│    ├───────┼───────────┼───────────┤
│    │丁○○        │1/14（1樓）           │同上                  │
│    ├───────┼───────────┼───────────┤
│    │劉恩祥        │1/14（1樓）           │同上                  │
│    ├───────┼───────────┼───────────┤
│    │己○○        │1/14（1樓）           │同上                  │
│    ├───────┼───────────┼───────────┤
│    │庚○○        │1/14（1樓）           │同上                  │
├──┼───────┴───────────┴───────────┤
│ ２ │98年6月16 日起至拆屋還地之日止，按月給付被上訴人1萬1,867元    │
│    ├───────┬───────────┬───────────┤
│    │姓名          │應分擔比例            │應負擔金額            │
│    ├───────┼───────────┼───────────┤
│    │辛○○○      │1/14（1樓）           │847.5 元              │
│    ├───────┼───────────┼───────────┤
│    │戊○○        │8/14（1樓及2樓）      │6,782元               │
│    ├───────┼───────────┼───────────┤
│    │壬○○        │1/14（1樓）           │847.5元               │
│    ├───────┼───────────┼───────────┤
│    │丁○○        │1/14（1樓）           │同上                  │
│    ├───────┼───────────┼───────────┤
│    │劉恩祥        │1/14（1樓）           │同上                  │
│    ├───────┼───────────┼───────────┤
│    │己○○        │1/14（1樓）           │同上                  │
│    ├───────┼───────────┼───────────┤
│    │庚○○        │1/14（1樓）           │同上                  │
└──┴───────┴───────────┴───────────┘

司法院資訊處製作；財團法人民間司法改革基金會備份。
